【裁判字號】    91,交易,199
【裁判日期】    920113
【裁判案由】    過失傷害
【裁判全文】
臺灣嘉義地方法院刑事判決                        九十一年度交易字第一九九號
    公  訴  人  臺灣嘉義地方法院檢察署檢察官
    被      告  乙○○  女四十.
右列被告因過失傷害案件，經檢察官提起公訴（九十一年度調偵字第一九一號），本
院判決如左：
    主  文
乙○○因過失傷害人，處有期徒刑參月，如易科罰金以參佰元折算壹日。
    事  實
一、乙○○於民國九十一年二月六日上午十一時五十分許，駕駛牌照號碼ＲＳ－五四
    一三號自用小客車，沿嘉義市○○街十二巷由北往南方向行駛，途經該巷與嘉北
    街交岔路口欲左轉進入嘉北街時，應注意車前狀況，隨時採取必要之安全措施，
    以避免發生事故之危險；行駛至交岔路口左轉彎時，應行至交岔路口中心處左轉
    ，並不得占用來車道搶先左轉；遇有分向限制線，車輛禁止跨越行駛，而依當時
    晴天日間自然光線、柏油路面乾燥無缺陷、無障礙物視距良好等狀況，並無不能
    注意之情事，竟疏於注意，搶先左轉，且跨越嘉北街東西方向之分向限制線，逆
    向斜穿嘉北街西向道路內，適有甲○○騎乘牌照號碼ＦＶ九－八五五號重型機車
    ，沿嘉北街由東往西方向駛至該交岔路口東側前，乙○○所駕自用小客車左前側
    車輪處遂與甲○○所騎機車左前側在該交岔路口東側邊緣約一個車身遠之嘉北街
    西向道路內發生擦撞，致甲○○人車倒地，受有左手中指壓砸傷併甲床神經損傷
    、顏面裂傷等傷害。而乙○○於本件車禍發生後，於有偵查犯罪職權之機關或公
    務員查知犯人前，即向到場處理之嘉義市警察局第二分局後湖派出所警員丙○○
    坦承肇事，自首接受裁判。
二、案經甲○○訴由嘉義市警察局第二分局報告臺灣嘉義地方法院檢察署檢察官偵查
    起訴。
    理  由
一、訊據被告乙○○坦承於右開時地駕車與告訴人甲○○發生車禍，惟矢口否認有何
    過失，辯稱：其車行至交岔路口，見告訴人騎乘機車卻低頭整理踏板上便當，隨
    即停車，未料告訴人未注意始不及閃避云云。經查：右開犯罪事實，業據告訴人
    指訴歷歷，並有道路交通事故調查報告表一份、事故現場照片七幀在卷可稽（警
    卷第十二頁至第十六頁），而告訴人因車禍受有如事實欄所記載之傷害，復有卷
    附之車禍當日急診手術之診斷證明書一紙足查（警卷第八頁）。
二、雖被告以前開情詞置辯，惟按汽車行駛時，駕駛人應注意車前狀況，並隨時採取
    必要之安全措施；行駛至交岔路口左轉彎時，應行至交岔路口中心處左轉，並不
    得占用來車道搶先左轉；遇有分向限制線，車輛禁止跨越行駛，道路交通安全規
    則第九十四條第三項、第一百零二條第一項第四款，道路交通標誌標線號誌設置
    規則第一百六十五條第一項均有明文。查被告駕駛自用小客車行經交岔路口左轉
    彎時，並未至交岔路口中心處左轉，反係搶先逆向駛入嘉北街西向車道內，車身
    並斜向橫阻車輛往來等情，除為被告所是認外（本院卷第十五頁訊問筆錄、第三
    十頁審判筆錄），復有前開道路交通事故調查報告表及事故現場照片可稽。又依
    本件事故發生時晴天日間自然光線、柏油路面乾燥無缺陷、無障礙物視距良好等
    客觀情狀，復無不能注意之情事，亦有上揭道路交通事故調查報告表足憑。被告
    於應注意且能注意之狀況下，駛至交岔路口卻搶先左轉，並跨越分向限制線逆向
    斜穿道路橫阻交通往來，其有過失，甚為灼然。告訴人依規定在車道內行駛，未
    至交岔路口即因被告突然侵入車道橫阻往來，因而閃避不及發生車禍，應無過失
    責任可言。雖被告極力辯稱告訴人斯時因低頭整理便當無暇注意始釀車禍云云，
    惟查，此情不唯告訴人堅詞否認，被告亦無法舉證以實其說，所辯無從證明為真
    。況且，本件車禍責任經送臺灣省嘉雲區車輛行車事故鑑定委員會鑑定，亦為：
    「乙○○駕駛自小客車，於路口搶先提前左轉，分向限制線路段逆向斜穿道路，
    為肇事原因；甲○○無肇事因素。」等相同認定，有該會九十一年十二月十七日
    嘉鑑字第九一一三七七號函附之鑑定意見書在卷可參（本院卷第二十一頁至第二
    十三頁）。而告訴人確因本件車禍受有傷害，已如前述，是被告之過失行為與告
    訴人之傷害結果間顯具有相當因果關係。因此，被告所辯，與事實不符，顯係避
    重就輕之詞，不可採信。事證明確，其犯行堪以認定。
三、核被告所為，係犯刑法第二百八十四條第一項前段之過失傷害罪。被告於本件車
    禍發生後，於有偵查犯罪職權之機關或公務員查知犯人前，即向到場處理之嘉義
    市警察局第二分局後湖派出所警員丙○○坦承肇事，自首並接受裁判，業據證人
    丙○○到庭證述無訛（本院卷第十六頁訊問筆錄），應依刑法第六十二條前段減
    輕其刑。爰審酌被告未曾受有期徒刑以上刑之宣告，有卷附之臺灣嘉義地方法院
    檢察署刑案資料查註紀錄表、臺灣高等法院被告全國前案紀錄表各一份可考（調
    偵卷第四頁，本院卷第六頁），素行良好；對於本件車禍發生應負全部過失責任
    ；告訴人所受傷害之程度；犯罪之動機、目的、方法；事後仍未與告訴人達成民
    事和解賠償損害；否認犯行之犯後態度等一切情狀，量處如主文所示之刑，並諭
    知易科罰金之折算標準，以示懲儆。
據上論結，應依刑事訴訟法第二百九十九條第一項前段，刑法第二百八十四條第一項
前段、第六十二條前段、第四十一項第一項前段，罰金罰鍰提高標準條例第一條前段
、第二條，判決如主文。
本案經檢察官李文和到庭執行職務。
中      華      民      國    九十二    年      一      月     十三     日
                              臺灣嘉義地方法院交通法庭
                                        法  官  張  道  周
右正本證明與原本無異。
如不服本判決，應於判決送達後十日內向本院提出上訴狀( 應附繕本 )。
中      華      民      國    九十二    年      一      月     十三     日
                                        書記官  王  佩  湘
附錄本判決論罪法條全文
刑法第二百八十四條第一項前段
因過失傷害人者，處六月以下有期徒刑、拘役或五百元以下罰金。


司法院資訊處製作；財團法人民間司法改革基金會備份。
